【裁判字號】    98,上易,549
【裁判日期】    980908
【裁判案由】    恐嚇取財
【裁判全文】
臺灣高等法院臺中分院刑事判決         98年度上易字第549號
上  訴  人  臺灣苗栗地方法院檢察署檢察官
上  訴  人
即  被  告  乙○○
選任辯護人  陳玫杏律師
被      告  甲○○
上列上訴人因被告等恐嚇取財案件，不服臺灣苗栗地方法院97年
度訴字第213號中華民國98年1月14日第一審判決（起訴案號：臺
灣苗栗地方法院檢察署97年度偵字第878號），提起上訴，本院
判決如下：
    主  文
原判決關於乙○○部分撤銷。
乙○○犯恐嚇取財罪，處有期徒刑陸月，如易科罰金，以新臺幣
壹仟元折算壹日。緩刑貳年，並應依附件和解契約書所示內容，
履行約定。
其餘上訴駁回（即甲○○無罪部分）。
    犯罪事實
一、乙○○之大陸籍配偶己○○與丁○○於民國 (下同)96 年12
    月22日共同外出，經乙○○發現並提出質疑後，己○○一時
    想不開割腕自殺，乙○○認一切都是丁○○造成，認為丁○○應該負責，遂以電話要求丁○○於同年月24日前往其苗栗
    縣苑裡鎮舊社里3鄰36之8號住處商談此事。又丁○○係透過
    甲○○之妻孫陳靜蕙之介紹，始與己○○認識，甲○○又係
    乙○○之友人，丁○○因而找上甲○○一起前往，於同日10
    時20分抵達乙○○住處時，乙○○恐己○○與丁○○共同外
    出之事遭人聽聞，即將鐵捲門關上，質疑丁○○為何要帶他
    的老婆己○○出去，丁○○表示乃應己○○之要求，始載她
    前往日南云云，約1小時後之於同日11時20分許，乙○○並
    以其老婆己○○因此事而割腕自殺認丁○○亦應負責，要求
    丁○○應賠償新臺幣（下同）30萬元，丁○○表示沒有錢且
    不用對此事負責，引起乙○○不悅，乙○○竟基於意圖為自
    己不法所有之犯意，持置於桌邊1把長約2尺之長刀，作勢並
    對丁○○恫稱：30萬元不拿出來，要砍丁○○之腳後筋等語
    ，丁○○因而心生畏怖即表示只有現金8萬元，乙○○遂拿
    出空白本票1張，委請甲○○在本票上填寫發票日期及金額
    22萬元後，併要求丁○○按指印於其上，丁○○不願意，乙○○又亮出長刀，作勢並恫稱：要付30萬元還是要後腳筋云
    云，丁○○因而心生畏怖，只好按指印於本票上，使乙○○
    取得本票債權之不法利益，並於同日中午，丁○○在甲○○
    、乙○○陪同下，由甲○○駕丁○○汽車搭載丁○○、乙○○自行駕車，一同前往苗栗縣通霄鎮農會，領出8萬元現金
    後，在農會門前，交予甲○○，經甲○○點數確認後，乙○○駕車搭載甲○○駕車離去，丁○○則自行駕車離去。
二、案經丁○○訴由苗栗縣警察局通霄分局報告臺灣苗栗地方法
    院檢察署檢察官偵查起訴。
    理  由
壹、證據能力之認定：
一、測謊鑑定有無證據能力，刑事訴訟法並無明文規定，惟實務
    上，法院或檢察官依刑事訴訟法第208條第1項規定，囑託法
    務部調查局或內政部警政署刑事警察局為測謊鑑定，受囑託
    機關就鑑定結果，以該機關名義函復原囑託之法院或檢察官
    ，該測謊鑑定結果之書面報告，即係受囑託機關之鑑定報告
    ，該機關之鑑定報告，形式上若符合測謊基本程式要件，包
    括：經受測人同意配合，並已告知得拒絕受測，以減輕受
    測者不必要之壓力測謊員須經良好之專業訓練與相當之經
    驗測謊儀器品質良好且運作正常受測人身心及意識狀態
    正常測謊環境良好，無不當之外力干擾等要件，始賦予證
    據能力，非謂機關之測謊鑑定報告書當然具有證據能力。（
    參最高法院97年度台上字第1856號、第1709號判決）。本件
    證人即告訴人丁○○固於97年9月4日至法務部調查局經其同
    意後接受測謊鑑定，該鑑定內容除記載鑑定方法：控制問題
    法、混合問題法外，並檢附測謊過程參考資料，包含測謊標
    準作業程序流程說明書、被告測謊同意書、測謊對象身心狀
    況調查表、數字測試生理記錄圖、測謊問卷內容題組（包含
    測驗方法）、生理記錄圖（含呼吸、脈搏、膚電）、測謊儀
    器運作情形、測謊施測環境評估、施測者專業證明資格、其
    他測謊文獻資料等文件，有該局之97年9月9日調科參字第09
    700369530號測謊報告書在卷可稽。但丁○○經該局人員告
    以施測前不可喝酒及睡眠應充足，丁○○仍於97年9月3日下
    午喝三罐啤酒，復於凌晨零點30分始到火車站並於凌晨1時
    至6時之期間，在該處睡覺，致只睡5個小時，及於測試時血
    壓達156/95等情，有測謊錄音譯文在卷可稽，則丁○○既於
    施測前未依施測人員之告知而有違規喝酒、睡眠不足，並有
    施測時血壓達156/95之情，足徵其身心及意識狀態與一般人
    仍有差異，尚難認其身心、意識處於正常之狀態，是該測謊
    報告書難認已符合形式上符合測謊基本程式要件，本院認該
    測謊報告書並不具證據能力。
二、按被告以外之人於偵查中向檢察官所為陳述，除顯有不可信
    之情況者外，得為證據，刑事訴訟法第159條之1第2項定有
    明文。偵查中對被告以外之人所為之偵查筆錄，或被告以外
    之人向檢察官所提之書面陳述，性質上均屬傳聞證據。惟現
    階段刑事訴訟法規定檢察官代表國家偵查犯罪、實施公訴，
    依法其有訊問被告、證人及鑑定人之權，證人、鑑定人且須
    具結。而實務運作時，檢察官偵查中向被告以外之人所取得
    之陳述，原則上均能遵守法律規定，不致違法取供，其可信
    度極高，自得為證據。經查，本件證人即告訴人丁○○、己○○（參偵卷第36至38頁、第46至47頁）等人，於檢察官偵
    查中所為之證述，性質上雖屬審判外之陳述，惟其等係於偵
    查中向檢察官所為之證述，均經具結，且無顯有不可信之情
    況，衡諸上開規定，自具有證據能力，併此敘明。
貳、有罪部分
一、訊據上訴人即被告 (下稱被告)乙○○對於上開時間，因發
    現丁○○與其大陸籍配偶己○○一起外出，以此質疑其妻，
    其妻因而割腕自殺，而認係丁○○造成，丁○○應該負責，
    乃要求丁○○至其住處商談此事，並因丁○○係透過甲○○
    之妻孫陳靜蕙之介紹，始與己○○認識，甲○○又係乙○○
    之友人，丁○○因而找上甲○○一起前往談判，並於同日中
    午，丁○○在甲○○、乙○○陪同下，由甲○○駕丁○○汽
    車搭載丁○○、乙○○自行駕車，一同前往苗栗縣通霄鎮農
    會，領出8萬元現金後，在農會門前，交予甲○○，經甲○○點數確認後，乙○○駕車搭載甲○○駕車離去，丁○○則
    自行駕車離去等情，坦白承認。然矢口否認有上開犯行，辯
    稱：當天係丁○○偕同甲○○前來商談道歉之事，伊乃要求
    丁○○道歉並賠償，丁○○也表示要負責醫藥費，伊即告以
    要30萬元之醫藥費及精神慰撫金，經協商後只拿8萬元，伊
    並未持刀對丁○○有何恐嚇及使其按指印於本票之事云云；
    其辯護人則另辯以：丁○○指述不一，且該8萬元乃丁○○
    因調解而交付之財物，並無恐嚇取財、得利之事，況本案僅
    有告訴人丁○○之證述，並無其他補強證據，尚難遽論被告
    乙○○涉犯上開犯行云云。經查：
(一)證人即告訴人丁○○於原審審理時結證稱：「（從通聯紀錄
    來看，乙○○是否有打電話給你？）打了很多通。」、「（
    96年12月22日乙○○是否有打電話給你？）他打電話去我家
    ，說有事情要跟我講。」、「（你與乙○○是否熟識？）見
    過一次面。」、「（除了叫你去他家之外，還有跟你說什麼
    ？）他說我當天是他老婆拜託我載他老婆去他老婆的朋友家
    。」、「（你為何會前往乙○○的家？）我去乙○○家的前
    一天晚上，乙○○一直打電話給我，打了差不多有5、6 通
    ，叫我過去他家，說有事情要跟我講，我說已經快兩點了，
    我不可能過去，隔天我不去，我要去上班，但是隔天【即24
    日】早上6點50分左右，甲○○的太太打電話給我，叫我要
    過去乙○○的家，我說我要上班，她說我如果不去的話，會
    有嚴重的事情，叫我一定要過去。我就找戊○○，跟他說乙○○叫我過去，說如果我不去，會有嚴重的事情，我就請戊○○跟我一起去甲○○的家，甲○○說要過去乙○○的家，
    只有我們兩個人去就好，戊○○他們不要去。」、「（你們
    ，包括乙○○打電話給你，甲○○的太太打電話給你，在電
    話這麼多通的通聯裡面，有沒有談到關於乙○○太太的事情
    ？）當天乙○○說我帶他太太出去。」、「（你去找乙○○
    之前，是否有心理準備乙○○會開口跟你要錢？）我早就知
    道會有要錢的事情。」、「（當時你準備有意思要給他錢嗎
    ？）我又沒有做錯，是己○○要我開車載她去她朋友家，我
    為何要給他錢。」、「（所以你的意思是說你知道乙○○打
    電話給你，是要跟你要錢，而你不打算給他錢？）是的。」
    、「（為何你與戊○○要去找甲○○？）我怕我一個人去會
    行動不自由，所以才找戊○○去。」、「（你是否有告訴甲○○，乙○○要對你要錢？）我有跟甲○○說乙○○口氣很
    兇，要我過去他家道歉，．．．，因為太晚了，我不敢過去
    ，這件事情甲○○也知道。」、「（所以你沒有跟甲○○提
    說乙○○要跟你要錢的事情？）對。」、「（你去找甲○○
    的時候，甲○○的態度是偏向你或是偏向乙○○？）甲○○
    在他家時是很平靜的，意思是說甲○○知道，而裝作不知道
    。」、「（到了乙○○家，乙○○在談話多久後，向你提出
    要遮羞費？）24日當天早上10點20分我去乙○○家時，他拿
    出一把長刀，把門關起來，叫他兒子去守望相助隊，他拿長
    刀作勢要砍殺我，有3次。」、「（請確實回答上開問題即
    何時？）差不多我進去乙○○家一個多小時以後。」、「（
    你的意思是否是說你從10點多進入到他家，直到他提出遮羞
    費用之間，你們的談話和平嗎？）我的部份很和平，但是乙○○口氣很兇，一直把長刀放在他坐的位置左手邊的桌上。
    」、「（你一進入乙○○家時，有多少人在乙○○家？）乙○○、甲○○、我，乙○○的兒子當時被乙○○叫去巡守隊
    說有事情要辦。」、「（乙○○拿出刀之時，他兒子是否有
    在場？）乙○○拿出刀子要關門前就叫他兒子出去了。」、
    「（乙○○的兒子有看見乙○○拿長刀嗎？）當時我自己看
    到刀就嚇到了，我也不知道乙○○的兒子有沒有看到那把長
    刀。」、「（乙○○的兒子是從哪個門出去的？）從小門出
    去。」、「（甲○○有提出乙○○為何拿長刀出來的質疑嗎
    ？）甲○○有說乙○○的老婆自殺去醫院，當乙○○作勢拿
    長刀要砍殺時，我就跑到甲○○的後面，甲○○就跟乙○○
    說不要這樣子，不要這樣子。」、「（乙○○是一拿出刀就
    要砍你嗎？）亮出長刀就做要砍殺的姿勢。」、「（提到錢
    的1個小時之間，你們談了哪些話？）乙○○問我為何要帶
    他的老婆己○○出去，我跟乙○○說是己○○打了3通電話
    ，要我載她去她朋友家，當時己○○打電話給我，說乙○○
    與甲○○、孫陳靜蕙去打球，己○○自己一個人在家，她自
    己跑出去在外面，她打電話叫我過去，我說不方便，她說只
    有載她去日南而已。」、「（你的說法乙○○是否接受？）
    他不接受，口氣很兇。」、「（你的說法甲○○接受嗎？）
    甲○○當時很平靜。」、「（你在提出解釋的同時甲○○說
    了什麼話？）甲○○很平靜，都沒有講話。」、「（遮羞費
    這3個字是誰提出的？）乙○○說的，他說我帶他太太出去
    ，這是不對的事情，要我拿出30萬元。」、「（你怎麼會拿
    出8萬元？）我跟甲○○說沒有錢，甲○○問我說我有多少
    現金，我說我只有8萬元，我說不要這樣子，但是乙○○堅
    持要30萬元，我無奈，我又沒有做錯事情，乙○○拿出長刀
    要砍殺，所以我只好順從乙○○的意思，因為乙○○當時有
    說我要30萬元還是要我留下後腳筋。」、「（之間你是否有
    跟乙○○討價還價？）有，我說我沒有錢，你不要那麼多，
    但是乙○○堅持要30萬元。」、「（甲○○有沒有說討價還
    價的話？）他有說，不要那麼多，但是沒有用，乙○○堅持
    要這樣，當時就是我被乙○○控制住去領錢的。」、「（在
    填寫本票多久之後，你們離開現場？）甲○○就問我要到哪
    裡去，我就說我要到通霄去，乙○○、甲○○就出來要去領
    錢，我說我腳軟了，無法開車，要甲○○開車，乙○○在後
    面自己開一部車，跟到通霄去領錢。我不想開車，甲○○是
    要坐我的車。」、「（從乙○○離開家到去領錢的這段時間
    ，你有打電話給你親友嗎？）沒有，但這段期間戊○○有打
    兩通電話給我，因為乙○○有亮刀，我不敢跟戊○○講，所
    以跟戊○○講說沒有事情。」、「（乙○○拿出刀之時，你
    是否會害怕？）嚇的發抖。」、「（離開乙○○家一直到領
    錢時，你是否會害怕？）還是會害怕。」等語；其後被告乙○○即對丁○○行反詰問：「（乙○○問以：我【指被告乙○○】太太割腕，我拿出我太太醫藥費收據1萬元，我要求
    你醫藥費30萬元，你是否不肯給，而我很生氣？）割腕是你
    【指乙○○】自己引起，是你強制要打電話要來跟我鬧，那
    是你們夫妻【指乙○○與己○○】的事情，跟我沒有關係。
    」、「（乙○○問以：是否我要求你一定要賠償30萬元，包
    個紅包給我，你說你沒有那麼多錢，而我就拿出本票出來，
    你說你不會寫，所以就叫甲○○寫？）我沒有說我不會寫，
    是你叫甲○○寫的。」、「（乙○○問以：到通霄領錢之前
    ，你沒有帶印章，你跟甲○○說沒有帶印章，要回家拿印章
    ，為何那時候你不報警、逃跑？）你【指乙○○】已經拿出
    刀子，我已經被你逼迫下簽了30萬元的本票，我怎麼逃跑。
    」、「（乙○○問以：你【指丁○○】自己一個進去領錢出
    來後，我【指乙○○】麻煩甲○○幫我點錢看是否數目正確
    ，而你拜託我載甲○○回去？）沒有，我是跟甲○○說要甲○○坐你的車回去就好了，反正你們就住在隔壁，你們都已
    經拿到錢了，我為何還要載甲○○回去。」等語，「（我的
    意思是說在你領錢之前，你如果報案，乙○○就無法拿到那
    8 萬元，你有何意見？）因為乙○○是守望相助隊的隊長，
    我尊重他，我怕我報了案之後，他就會被抓到通霄分局刑事
    組裡面，因為他是現行犯。」、「（所以你等領了8萬元再
    報案，就是尊重他？）我領了8萬元以後，還有22萬元的本
    票，這些都是血汗錢，我又沒有做錯事情，為何要給他那些
    錢。」、「（你自己一個人進入家裡，甲○○在哪裡？）在
    車上。」、「（你的車上嗎？）我的車子停在馬路上。」、
    「（那時乙○○在哪裡？）在我車子的後面。」、「（24日
    那天的前一天，通聯紀錄顯現你打電話到甲○○家，為何如
    此？）我打電話給甲○○說乙○○打電話給我，要求我去他
    家談事情，打了很多通，當時我打電話給甲○○的時間是23
    日晚上10點多。」、「（是甲○○接電話的嗎？）甲○○沒
    有接電話，是孫陳靜蕙接的電話。」、「（你為何會想要跟
    甲○○說？）因為乙○○我見面1次，而甲○○見面3次，我
    當然是打電話給見面3次的朋友。」、、「（你坐在椅子上
    ，乙○○是否坐在他的椅子上泡茶請你？）有的，但是乙○○的長刀就放在他的手旁邊。」、「（這當中你有沒有去上
    廁所？）我有上過1次。」、「（廁所在什麼地方？）就是
    泡茶隔壁的那間。」、「（在96年12月24日你到乙○○的家
    時，有沒有看到己○○？）沒有。」、「（在下午離開乙○○家時，有沒有看到己○○？）沒有。」、「（你有看到己○○受到什麼樣的傷嗎？）沒有。」、「（乙○○有拿己○○的看診的收據給你看嗎？）他有拿出來，當時我被刀嚇到
    了，沒有仔細看，我印象中那個單子是7千多元。」、「（
    你去乙○○家時，有承諾乙○○說要負責己○○的醫藥費嗎
    ？）這是乙○○要求，我認為我與己○○沒有關係，是己○○要我載她去朋友家，乙○○要我支付醫藥費7千元，我會
    願意支付，但是要我付30萬元，我不願意。」、「（你跟己○○在96年12月22日外出時，有沒有發生性關係？）沒有。
    」、「（你跟己○○外出是男女朋友間的交往嗎？）是一般
    朋友的交往，我知道己○○是乙○○的太太，我沒有要與己○○交往的意思。」、「（提示偵卷第5到10頁你的警訊筆
    錄，所述是否實在？）實在。」、「（同上卷第36到38頁檢
    察官問你時，你所述是否實在？）實話。」、「（你是否原
    來答應要付乙○○醫藥費及一些紅包，給了8萬元，後來不
    甘損失，才提出告訴？）我本來說如果要我去道歉，我可以
    去道歉，但是要我30萬元我是不可能接受的。」、「（你不
    是原來答應，後來不甘損失才提出告訴？）我沒有看到己○○的傷，我幹嘛要付30萬元，乙○○一開始就要我付30萬元
    ，這誰會願意。」、「（乙○○拿長刀作勢要砍你，作勢是
    高舉過頭嗎？）右手拿長刀高舉過頭，要砍下去的姿勢，但
    是還沒有往下砍。」、「（請畫出那把長刀的形狀、長度？
    ）那把刀有點彎彎的，長度約兩尺。」等語（參原審卷97年
    6月4日審判筆錄第4至27頁）。
(二)證人即被告乙○○之妻許腳蓮於原審審理時結證稱：「（你
    認識丁○○多久？）不到1個月左右，2007年認識的。」、
    「（是在你們家裡認識，還是其他地方？）在我家。」、「
    （丁○○當天有誰跟他一起去你家？）孫先生的太太孫陳靜
    蕙、丁○○的嫂子。」、「（第一次在你家看到丁○○之後
    到本件案發之時，你又與丁○○見面多少次？）中間都沒有
    ，後稱第一次到我家之後，有打幾次電話給我，但是沒有碰
    面。」、「（丁○○打電話給你，什麼事？）就是要介紹女
    朋友，也沒有講什麼，那天來我家時，我也剛好有一個大陸
    的女的朋友一起來，丁○○就說要去那個女孩子的家，丁○○打了好幾通電話給我，我有的有接到，有的沒有接到。」
    、「（後來為何丁○○會去交流道那邊載你？）他說要去我
    朋友家，我那天也沒有什麼事情，就打電話給我說要去我朋
    友家，剛好那天我也有要去我朋友家，我就用電話跟丁○○
    聯絡，請他去載我，這個是在丁○○去載我那天前幾天通的
    電話。」、「（後來丁○○有載你回家？）沒有。」、「（
    後來丁○○把你放在哪裡下車？）日南，我打電話給孫陳靜
    蕙，孫陳靜蕙從日南把我載回家去。」、「（丁○○開車載
    你那天，你們有無發生性關係？）沒有。」、「（後來乙○○為何知道這件事情？）我回來後，我朋友跟我打電話，他
    【指乙○○】問我誰，他看我手機，我說是他朋友的朋友，
    我說我不認識他【指丁○○】，我老公問我說我連丁○○都
    不認識，為何要打電話給他，我跟乙○○說『丁○○告訴我
    說他是你的朋友』，乙○○說不認識丁○○，乙○○就生氣
    ，說不認識的男人，為何要跟他出去，我說丁○○說是你【
    乙○○】的朋友。」、「（當時乙○○是否很生氣？）是的
    。」、「（後來為何你會割腕？）因為我覺得我老公對我不
    錯，我老公很生氣，我覺得我這樣子作很不對，所以我就想
    要自殺。」、「（乙○○有無問你，丁○○有無跟你上床？
    ）沒有。」、「（後來你去醫院，有無住院？）包紮就回家
    。」、「（是否知道醫藥費花了多少錢？）我先欠醫院錢，
    因為我沒有健保卡，後來知道花了1萬多元。」、「（你後
    來有去醫院復建嗎？）有，花了多少錢我不清楚。」、「（
    乙○○找丁○○去你家談判，你有沒有在家？）我在房間睡
    覺，他們發生什麼事情我不知道。」、「（你是否知道乙○○向丁○○拿了8萬元？）第2天乙○○拿8萬元給我，我才
    知道的。」、「（乙○○有無跟你說為何這8萬元要給你？
    ）他說這是丁○○要給的。」、「（你覺得丁○○給這8萬
    元有何感覺，是否應該拿這8萬元？還是有其他不同的想法
    ？）我也不知道，反正我就頭很暈暈的，我不太清楚，後來
    我也沒有想那麼多。」、「（你是幾年嫁來臺灣的？）去年
    。」、「（問：你是在何時、何地割腕？）晚上在家裡。」
    、「（你當時決心尋死，還是一時生氣？）一時想的這樣感
    覺很丟臉，氣到這樣子。」、「（你割腕之後，隔多久才被
    家人發現送醫？）在房間我割一下，剛好乙○○就進來。」
    、「（你復建多久？）好像有一段時間，我記不清楚，大概
    可能有1個月。」、「（你到醫院復建一個星期幾次？）有
    時候一個星期一次，如果乙○○有空的話，就是4、5天1次
    ，醫生說要隔天去。」、「（你的印象中有去過醫院復建多
    少次？）3、4次，後來在復建醫院復建，就是傷藥。」、「
    （在96年12月24日時，丁○○知道或看過你的傷勢嗎？）沒
    有看過。」等語（原審卷97年11月19日審判筆錄第16至23頁
    ）。
(三)證人即被告乙○○於原審審理時證稱：「（96年12月24日甲○○與丁○○有沒有到你家裡？）有。」、「（他們那天為
    何要到你家裡？）因為23日當天我們同濟會到保齡球館辦活
    動，我的太太己○○與丁○○私底下出去，在我那天晚上回
    來，我感覺我太太的行動怪怪的，我就拿她的手機來看，結
    果看到不認識的電話，我就追問我太太說那個人是誰，她起
    初不講，在我追問之下，她才講跟丁○○到日南去，我聽到
    這樣子，非常的不高興，因為我本身與前妻離婚，也是因為
    太太在外面的行為，我心裡面有陰影在，我非常生氣，我就
    問她去日南做什麼，不讓我知道，她跟我講說她打電話要丁○○載她過去，起初丁○○不敢到我家，我太太要求丁○○
    到高速公路交流道下去載，這點我很生氣，我就打電話給丁○○，當天晚上我打給丁○○以後，我問他，他也不講，我
    就叫他來我家講清楚，因為這種事情起碼要有交代，他掛我
    電話以後，我就又打給他，那天晚上我打了兩通電話給丁○○，要掛掉電話之前，他說要找我的朋友甲○○講清楚，我
    說最主要就是要來我家講清楚，那天晚上甲○○的太太打電
    話給我說丁○○有打電話給她，她勸我不要生氣。24日當天
    我在家裡，接到甲○○太太的電話，那天是甲○○打電話給
    我，他說要跟丁○○到我家，我說好，那天他們兩人開車子
    到我家，那天下雨，他們到了之後我就出去接他們，因為甲○○是我們同濟會的秘書長，接到裡面，我也是泡茶給他們
    喝，一邊泡茶，一邊問丁○○為何載我太太出去，丁○○支
    支吾吾的，我說你們既然來了就講清楚，他講說是我太太打
    電話找他載我太太去日南，我說為何要到交流道去載，不到
    我家載，心裡明顯有問題，我就跟他講，我太太昨晚割腕自
    殺，他【指丁○○】說這件事情很對不起我，當天晚上的治
    療費用1萬多元，我問他要怎麼辦，我身為舊社巡守隊的隊
    長，這件事情派出所的人都知道，我要怎麼辦，我的面子掛
    不住，丁○○跟我講說醫藥費用他要出，我說不只醫藥費，
    我太太割到肌腱，醫生說最少要4個星期才能復原，這段期
    間所有的醫療費用你是否要出，他說醫藥費他要出，我就跟
    他要求你也要包個紅包給我，給我過運一下，因為這件事情
    鬧得大家都知道，我也很倒楣，他問我要多少，我說醫藥費
    與紅包弄個30萬元給我，他說他戶頭裡面只有8萬元，我說
    還不夠22萬元，我問要不要賠我，他說沒有錢，我就說『那
    沒關係，我可以去買本票，你簽本票給我』，他不肯，他說
    他只有8萬元，他不簽本票，我當時非常的生氣，我說『你
    男子漢大丈夫要敢作敢當』，當時我就到我寫毛筆字桌子底
    下拿出1支棍子要打他，當時說實在話我不敢打下去，我只
    是作勢而已，且甲○○也擋住我，說不可以。後來甲○○再
    跟丁○○說那8萬元先領出來給乙○○，甲○○告訴丁○○
    說本票就不要，我說『既然你丁○○答應我，我就是要你簽
    本票』，後來甲○○跟我講『事情已經發生了，你再怎麼樣
    也無法挽回，且你太太躺在床上，跟他要錢有什麼用』，後
    來我就跟甲○○講說『最起碼一個面子問題』，說實在我這
    口氣吞不下，當時丁○○坐在椅子上說他很怕，我說『你不
    用怕，我不會打你，只要事情解決就好了，你有來我不會為
    難你』，甲○○就跟我說『拿他8萬元就好了，本票就不要
    了』，後來我也聽甲○○的話，我就『說8萬給我，就算了
    』，在我家裡又喝茶泡茶，快中午時，我說『雨那麼大，事
    情已經講好了，乾脆去領錢好了』，丁○○說他全身無力，
    叫甲○○開他的車子，我自己開一部，我就跟在他們後面。
    到了通霄之後，我不曉得什麼事情，丁○○下車，差不多5
    、6分鐘丁○○又上車，就直接到通霄分局對面的通霄鎮農
    會，我車子就停在路邊，丁○○就進去農會，丁○○出來以
    後要把錢交給我，我說『甲○○今天來當說客』，我要丁○○把錢交給甲○○，等甲○○把錢點好以後再交給我，甲○○在點錢時，我有在看，錢交給我以後，丁○○說甲○○住
    日南，叫我帶他回去，我就開車載甲○○回去。」、「（丁○○在你家泡茶，丁○○在你家有沒有去上過廁所？）因為
    我們在泡茶當中，他說他要去上廁所，我就跟他說在哪裡，
    他在我家上了兩次廁所。」、「（在丁○○去上廁所時，你
    與甲○○在客廳裡面時，這時候是在你拿棍子出來之前還是
    之後？）之後。」、「（這個時間是丁○○答應要給你8 萬
    元之前還是之後？）之後。」、「（這個時候你跟丁○○講
    說要簽本票了嗎？）是。」、「（後來丁○○同意給你8 萬
    元？）是的。」、「（你說另外再包個紅包嗎？紅包的名目
    ？）是的，那是一個面子，算說我的妻子自殺，派出所都知
    道，那件事情我都不願意讓別人知道，我的面子拉不下來。
    」、「（是讓你名譽受損的關係？）是的。」、「（與遮羞
    費有沒有一樣？）不一樣。」、「（你們之間的差額22 萬
    元，你本來打算要用本票？）是。」、「（本票上面的金額
    22萬元的金額及日期是誰填的？）本票我沒有出去買。」、
    「（你本來就有本票嗎？）沒有，當初要他簽本票，他不簽
    ，甲○○說8萬元就夠了，不用了，我沒有出去買怎麼會有
    那張本票。」、「（告訴人說他不給你簽本票，不給你那麼
    多錢，你說你覺得生氣？）是的，我覺得生氣。」、「（所
    以你拿棍子要打丁○○？）是。」、「（棍子多長？）鋤頭
    的柄，大概130幾公分。」、「（你怎麼作勢要打他的？）
    我就是拿棍子高舉過頭作勢要打。」、「（你拿棍子時有說
    什麼嗎？）那時候一生氣起來，我有高血壓，我頭一昏已經
    忘記我講什麼。」、「（告訴人說你當初講說是要腳筋還是
    要錢？）我忘記了，我當初一生氣頭就發昏，我已經忘記當
    初講什麼了。」、「（告訴人說他到你住處時，你在桌子上
    面放1把長刀？）我們花店的工作檯剪刀與刀子都有。」、
    「（所以當時桌子上面有1把刀子？）不只1把，我的桌子上
    面有2把刀子，1把剪刀。」、「（你除了拿棍子作勢要打告
    訴人以外，有沒有拿刀子要打告訴人？）沒有。」、「（你
    們到苗栗縣通霄鎮農會領錢時，為何不是由丁○○交給你，
    而是要先交給甲○○？）我認為甲○○要做中間人，我就拜
    託甲○○點交給我。」、「（你在拿到錢之後，有沒有分一
    點給甲○○？）8萬元而已，怎麼可能，我又沒有與甲○○
    溝通。」、「（提示辯護人在97年7月23日呈報狀所附的乙○○住處照片編號6、7、8，你說當天與甲○○、丁○○泡
    茶，是否照片上蓋有紅桌巾的方桌？）是的，我的工作檯就
    在椅子後面的桌子。」、「（你說案發那天拿棍子，是在照
    片中的所示的哪個桌子底下拿出來的？）照片沒有照到，我
    們插花的工作檯就在3人座的木頭椅後面。」、「（甲○○
    與丁○○案發當天到你店裡面，你們彼此在洽談前述賠償事
    宜時，你們就是坐在上開紅桌巾的方桌那邊談？）是的。」
    、「（你說工作檯的那張桌子是否就是照片編號63人座的木
    頭沙發椅後方沒有拍到椅腳，但是可以看得出來在桌面上有
    花瓶的工作檯？）是的。」、「（這個工作檯長寬？）長6
    尺、寬3尺。」、「（你跟丁○○在談論他載你太太出去的
    這件事情的過程，你說你蠻生氣的？）對。」、「（你很生
    氣就去拿棍子？）對。」、「（你到後面的工作檯去拿棍子
    ，腰是否要彎下來？）不要，因為棍子就在牆壁的旁邊。」
    、「（丁○○在案發當天在你家談論事情時，身體有沒有發
    抖？）我拿木棍出來，丁○○就開始發抖了。」、「（你說
    你花店，你們坐的地方是屬於工作室嗎？）是的。」、「（
    工作室大概幾坪大？）10幾坪。」、「（你拿鋤頭柄作勢要
    打告訴人丁○○時，有高舉鋤頭柄嗎？）我是拿斜斜的，雙
    手沒有高舉過頭，但是我有把手舉起來。」、「（依經驗法
    則拿刀作勢恐嚇對方會比較靈活，還是拿鋤頭柄？）當然棍
    子比較靈活。」、「（你拿棍子起來，如果衝突起來，不怕
    會打壞家裡的東西？）不會打啦，只是作勢而已。」等語（
    參原審卷97年10月15日審判筆錄第4至16頁）。
(四)綜合證人丁○○、己○○、被告乙○○之上述證詞，復參酌
    證人丁○○、己○○於檢察官偵查時的證詞（參偵卷第36至
    38 頁、第46至47頁），再考諸卷附光田醫療社團法人光田
    綜合醫院（以下稱光田醫院）97年6月27日（97）光醫事字
    第97 甲00259號函、許腳蓮門診收據、病歷（附於原審卷97
    年6月4日審判筆錄之後）所示。可知：１．證人丁○○與己○○僅有數面之緣，其等2人於96年12月22日雖曾外出拜訪
    證人己○○之大陸地區女性友人，證人丁○○駕駛汽車搭載
    證人己○○至臺中縣大甲鎮日南里，但其等2人並未發生性
    關係，亦無交往。嗣於96年12月23日晚間至12月24日凌晨4
    時許前某時，被告乙○○發現證人己○○行動電話通話記錄
    內有證人丁○○的電話號碼，經質問證人己○○後，得悉證
    人丁○○、己○○於同年12月22日一同外出情事，被告乙○○因此而大發雷霆，然被告乙○○並未質疑證人丁○○、己○○是否有發生性行為乙節，但證人己○○自覺羞愧而割腕
    ，於同日凌晨4時57分至光田醫院就診，醫療費用合計為961
    0元。被告乙○○隨即邀約證人丁○○於96年12月24日至苗
    栗縣苑裡鎮舊社里3鄰36之8號住處談判時，證人己○○未在
    場，證人丁○○亦未見證人己○○的傷勢如何，係事後被告
    乙○○拿8萬元給證人己○○，證人己○○方知證人丁○○
    交付8萬元等事實；２．被告乙○○雖以上詞置辯並有上開
    證述，惟被告乙○○證稱其知悉證人丁○○與己○○出遊乙
    節，非常氣憤，於質問證人丁○○後，仍非常生氣，持木棍
    作勢欲打證人丁○○等語，已如前述，固與證人丁○○證稱
    乙○○持刀作勢欲砍等證詞有不符之處。然以被告乙○○係
    經營花店生意，其住處工作室內工作檯上平常即置放刀子及
    剪刀，而衡諸常情，其與證人丁○○在住處因前述情事談判
    ，欲要求證人丁○○賠償30萬元，於盛怒之下，順手將工作
    檯上的刀子舉起作勢欲砍證人丁○○施以恐嚇，至為方便，
    並以上前揭言詞恫嚇，應在情理之中，亦與被告乙○○住處
    刀剪等物品放置處所相吻合，況被告乙○○亦自承其拿出棍
    子後，丁○○就開始發抖等語（見原審卷第159頁），果僅
    係棍子而已，諒丁○○不致有如此之反應，是被告乙○○辯
    稱於質問證人丁○○後，仍非常生氣，持木棍作勢欲打證人
    丁○○云云，並不足採信；再者，被告乙○○於對證人丁○○行反詰問時問以：是否我要求你一定要賠償30萬元，包個
    紅包給我，你說你沒有那麼多錢，而我就拿出本票出來，你
    說你不會寫，所以就叫甲○○寫等語，已自承確有拿出本票
    並叫甲○○填載之事，顯見被告乙○○確有拿出本票並委請
    甲○○填載之事。另外，被告乙○○亦自承：其雖懷疑丁○○、己○○有通姦，但瞭解之後，認為沒有這種情形。丁○○沒有欠其金錢，亦無仇恨、糾紛等語（參原審審卷97年12
    月24日審判筆錄第10頁），是被告乙○○既然知悉證人丁○○、己○○並無性行為情事，且證人己○○的醫藥費僅為
    9610元，則其要求證人丁○○賠償30萬元，經討價還價後取
    得8萬元，實有不法所有的意圖無訛。此外，復有丁○○通
    霄農會存摺影本（參偵卷第30至31頁）、現場圖、照片、光
    田醫院函、門診收據、病歷、丁○○繪製的刀子圖形在卷可
    考，可徵證人丁○○上開貳一（一）之證述可堪採信。同時
    可知：公訴人、原審認於被告乙○○於96年12月24日10時20
    分許，即有為自己不法所有之意圖，尚屬誤認，應係抵達約
    1小時後之同日11時20分許，始基於意圖為自己不法之所有
    ，是此部分應予更正，併此敘明。
(五)雖證人即共同被告甲○○於原審證稱：案發當日被告乙○○
    並未持刀、亦未恐嚇，乙○○亦未拿出本票等語。然被告乙○○於原審已自承有拿出本票出來，且甲○○與被告乙○○
    均係同濟會的會員，交情良好，又為同案被告，是其上開證
    述，應為迴護被告乙○○之語，不足為採。至於被告乙○○
    之辯護人另辯以：丁○○指述不一，且該8萬元乃丁○○因
    調解而交付之財物，並無恐嚇取財、得利之事，況本案僅有
    告訴人丁○○之證述，並無其他補強證據，尚難遽論伊涉犯
    上開犯行云云。然，告訴人丁○○雖對於當天是否下雨、被
    告乙○○小孩是否守門等等有不一致之情，然其對於上開本
    院認定之犯罪事實無論於檢察官偵查中或是原審及本院均為
    相同之證述，尚難認其對於基本事實以外之枝節有稍不一致
    即認其證言不可採信；又證人丁○○乃因遭被告乙○○恐嚇
    始為8萬元之交付，及按捺於本票上，已如上述，並非因調
    解之交付；另本件認定被告乙○○有犯罪事實欄所載之犯罪
    事實，除證人丁○○之證述，並參酌證人己○○、被告所自
    承之事實，及上開物證，復經本院本諸經驗、論理法則而得
    之心證，並非以證人丁○○之指述為唯一證據。是辯護人之
    所辯亦不足採信。
(六)綜上所述，被告乙○○恐嚇取財、得利之犯罪事實，事證明
    確，其犯行洵堪認定。
二、核被告乙○○所為，係犯刑法第346條第1項之恐嚇取財罪及
    同條第2項之恐嚇得利罪。被告乙○○以一恐嚇行為取得8萬
    元及22萬元之本票債權之不法利益，為想像競合犯，應從一
    重之恐嚇取財罪處斷。原審以被告乙○○事證明確，予以論
    罪科刑，固非無見，惟：(一)告訴人丁○○於測謊時，其身
    心及意識狀態與一般人仍有差異，尚難認其身心、意識處於
    正常之狀態，該測謊報告書難認已符合形式上符合測謊基本
    程式要件，並不具證據能力，原審認具有證據能力，尚有未
    洽；(二)原審於理由欄採信告訴人之證述即被告乙○○係於
    同日11時20分許，始基於意圖為自己不法所有之犯意，然事
    實欄卻依起訴書所載認於同日10時20分許，即基於意圖為自
    己不法所有之犯意，顯有矛盾，自有未洽；(三)被告乙○○
    有以一恐嚇行為取得22萬元之本票債權之不法利益，原審未
    予詳究，而認並無該犯行，亦有未洽。被告乙○○上訴意旨
    否認犯罪，及檢察官就被告乙○○恐嚇丁○○按指印於遮羞
    單上部分（詳三論述），固無理由，但檢察官就上二（三）
    上訴為有理由，且原審判決又有上開可議之處，自應由本院
    予以撤銷改判。爰審酌被告乙○○利用告訴人丁○○與其妻
    一同外出為藉口，對告訴人以上述方式恐嚇取財、得利得逞
    ，實不足取。並衡酌其犯罪的動機、目的、手段、犯罪所得
    非鉅，及其犯後態度等一切狀，量處如主文第二項所示之刑
    ，並諭知易科罰金的折算標準。末查本件被告以前未曾受有
    期徒刑以上刑之宣告，有台灣高等法院被告前案紀錄表在卷
    可查，且與告訴人丁○○達成和解（見本院卷第175頁），
    其經此次受刑之宣告，當知警惕，應無再犯之虞，本院認所
    宣告之刑，以暫不執行為適當，予以諭知緩刑2年，並認被
    告因本件犯罪致使告訴人丁○○受有損害，斟酌全案情節，
    命被告依附件和解契約書所示內容，履行和解約定，被告如
    有違反且情節重大者，依刑法第75條之1第1項第4款之規定
    ，撤銷緩刑宣告，執行宣告刑。
三、公訴意旨另以：被告乙○○為上開犯罪事實時，除恐嚇丁○○按指印於上開本票外，另亦有恐嚇丁○○按指印於遮羞單
    上，因認被告乙○○另涉有刑法第346條第2項恐嚇得利罪嫌
    。然查，該遮羞單乙節，除告訴人丁○○之證述外，並無其
    他補強證據可資佐證，且卷內亦無資料可加以推論而本諸心
    證認被告乙○○有此犯行，是尚難僅以告訴人之證述而論被
    告乙○○亦有此部分之犯行，本應為無罪之諭知，惟公訴人
    認此部分與起訴有罪部分具有想像競合之裁判上一罪之關係
    ，爰不另為無罪之諭知。
參、無罪部分：
一、公訴意旨另以：被告甲○○與共犯乙○○共同意圖為自己不
    法之所有，於96年12月24日10時20分許，丁○○與甲○○一
    起抵達乙○○住處時，先由乙○○拿出1把長約2尺之長刀，
    並關上鐵門，指責丁○○不該與己○○共同外出，要求丁○○賠償30萬元。因丁○○表示沒有錢，乙○○又恐嚇稱：30
    萬元不拿出來，要砍丁○○之腳後筋(起訴書載為跟)等語。
    丁○○又表示只有8萬元，乙○○遂拿出空白本票及遮羞費
    單各1張，經甲○○在本票上填寫發票日期及金額22萬元後
    ，一併要求丁○○按指印於其上，丁○○不願意，乙○○又
    亮出長刀，恫稱：要付30萬元還是要後腳筋云云。丁○○因
    而心生畏怖，只好按指印於本票及遮羞費單，使乙○○等取
    得本票債權之不法利益，並於同日中午，在甲○○、乙○○
    陪同下，前往苗栗縣通霄鎮農會，領出8萬元現金後，在農
    會門前，交予甲○○，經甲○○點數確認後，二人即行離去
    。因認被告甲○○涉有刑法第346條第1項恐嚇取財罪嫌、同
    法第346條第2項恐嚇得利罪嫌。
二、按犯罪事實應依證據認定之，無證據不得認定犯罪事實。不
    能證明被告犯罪者，應諭知無罪之判決。刑事訴訟法第154
    條第2 項、第301 條第1 項，分別定有明文。次按認定不利
    於被告之事實，須依積極證據，苟積極證據不足為不利於被
    告事實之認定時，即應為有利於被告之認定，更不必有何有
    利之證據；又事實之認定，應憑證據，如未能發現相當證據
    ，或證據不足以證明，自不能以推測或擬制之方法，以為裁
    判基礎。而所謂認定犯罪事實之積極證據，係指適合於被告
    犯罪事實認定之積極證據而言，雖不以直接證據為限，間接
    證據亦包括在內；然而無論直接或間接證據，其為訴訟上之
    證明，須於通常一般之人均不致有所懷疑，而得確信其為真
    實之程度者，始得據為有罪之認定，倘其證明尚未達到此一
    程度，而有合理之懷疑存在時，致使無從形成有罪之確信，
    根據「罪證有疑，利於被告」之證據法則，即不得遽為不利
    被告之認定（最高法院29年上字第3105號、30年上字第816
    號、40年臺上字第86號、76年臺上字第4986號判例參照）。
    又按刑事訴訟法第161 條第1 項亦規定，檢察官就被告犯罪
    事實，應負舉證責任，並指出證明之方法，是檢察官對於起
    訴之犯罪事實，應負提出證據及說服之實質舉證責任，倘其
    所提出之證據，不足為被告有罪之積極證明，或其指出證明
    之方法，無從說服法院以形成被告有罪之心證，基於無罪推
    定之原則，自應為被告無罪判決之諭知（最高法院92年度台
    上字第128 號判例參照）。
三、公訴人認被告甲○○前述行為，涉犯刑法第346 條第1 項恐
    嚇取財罪嫌、同法第346條第2項恐嚇得利罪嫌，係以被告甲○○、同案被告乙○○、證人即告訴人丁○○及己○○之證
    述暨丁○○通霄農會存摺影本為憑。
四、訊據被告甲○○否認有恐嚇取財、恐嚇得利之犯行，辯稱：
    當天在乙○○家，因為丁○○到伊請伊載他到乙○○的家，
    因為乙○○當初要求30萬元，伊就幫忙丁○○跟乙○○講說
    不要那麼多，丁○○說他只有8萬元而已，所以他就去苗栗
    縣通霄鎮農會領錢。也沒有逼他簽立本票，也沒有叫他簽遮
    羞費單等語。經查：
(一)被告甲○○係因證人即告訴人丁○○的請求，陪同證人丁○○於96年12月24日前往共同被告乙○○位於苗栗縣苑裡鎮舊
    社里3鄰36之8號住處，商談證人丁○○與己○○於96年12月
    2日一同外出情事。共同被告乙○○拿出刀子威脅證人丁○○賠償30萬元之際，被告甲○○擋在被告乙○○與證人丁○○之間，並請共同被告乙○○不要這樣子等情；且共同被告
    乙○○質疑告訴人丁○○，丁○○提出解釋時，被告甲○○
    很平靜，沒有講話，也沒有偏向共同被告乙○○等情，己據
    證人丁○○於原審審理時證述明確（見前貳一 (一)）。而
    被告甲○○於證人丁○○稱僅有8萬元時，向共同被告乙○○表示8萬元即可，且獲得共同被告乙○○的首肯及證人丁○○至通霄農會領的8萬元，共同被告乙○○如數交給證人
    己○○，並未分給被告甲○○等情，業經證人即共同被告乙○○、己○○於原審審理時結證屬實（參原審卷97年10 月
    15日審判筆錄第5至6頁、第12頁及97年11月19日審判筆錄第
    20頁。依上開證人之證述綜合以觀，尚難推斷被告甲○○與
    共同被告乙○○有何犯意聯絡及行為分擔，另外同案被告乙○○固然有拿出本票並委請甲○○填載之事，然仍因應同案
    被告乙○○之要求，並無恫稱或強迫丁○○按指印之行為，
    亦尚無證據顯示兩人間有何犯意聯絡及行為分擔，至於遮羞
    單並無從認定確係存在，已如上述。
二、上訴意旨雖以：被告甲○○若無共同不法所有之犯意，則在
    苗栗縣通霄農會前，被告乙○○大可直接自告訴人丁○○手
    中直接取得8萬元之現鈔，何須多此一舉勞煩被告甲○○先
    行代為點鈔確認後再行交予被告乙○○？是認被告2人顯有
    犯意聯絡與行為分擔。況被告甲○○既全程陪同在場，且被
    告乙○○亦證稱: 在住處時，被告甲○○就跟我說「拿他8
    萬元就好了……」，後來我也聽甲○○的話…、到了通霄之
    後，我說「甲○○今天來當說客」，我要丁○○把錢交給甲○○，等甲○○把錢點好以後再交給我……」等語在卷」，
    是認被告甲○○所稱之「分毫未取，當天是當公親」等詞，
    委不足取。原審判決就上開不利於被告甲○○之證詞未予採
    納，亦未於理由中交待其不採納之理由，即遽認被告甲○○
    並無犯意聯絡，顯有違判決不備理由之違法。況被告甲○○
    所言多所矛盾，所證與事實不相符合而有迴護共同被告乙○○之虞! 原審判決偏採共同被告甲○○之片面證詞，而忽略
    其所為證述多所矛盾且有迴護被告乙○○之處，即遽認其與
    被告乙○○無任何犯意聯絡與行為分擔，認事用法顯違經驗
    法則云云。然，告訴人丁○○於原審證稱：「（你是否有告
    訴甲○○，乙○○要對你要錢？）我有跟甲○○說乙○○口
    氣很兇，要我過去他家道歉，說我一個人過去，他要叫『細
    漢』離開現場，因為太晚了，我不敢過去，這件事情甲○○
    也知道。」等語，顯然被告甲○○確係居於「公親」之地位
    ；告訴人丁○○於原審又證稱：「（到了乙○○家，乙○○
    在談話多久後，向你提出要遮羞費？）24日當天早上10 點
    20分我去乙○○家時，他拿出一把長刀，把門關起來，叫他
    兒子去守望相助隊，他拿長刀作勢要砍殺我，有3次。」、
    「（請確實回答上開問題？）差不多我進去乙○○家一個多
    小時以後。」、「（你的意思是否是說你從10點多進入到他
    家，直到他提出遮羞費用之間，你們的談話和平嗎？）我的
    部份很和平，但是乙○○口氣很兇，一直把長刀放在他坐的
    位置左手邊的桌上。」等語，可見被告甲○○與丁○○係為
    乙○○之妻之事而來，直至約1時許後始有恐嚇之事；告訴
    人丁○○於原審再證稱：「（你怎麼會拿出8萬元？）我跟
    甲○○說沒有錢，甲○○問我說我有多少現金，我說我只有
    8萬元，我說不要這樣子，但是乙○○堅持要30萬元、、、
    我無奈，我又沒有做錯事情，乙○○拿出長刀要砍殺，所以
    我只好順從乙○○的意思，因為乙○○當時有說我要30萬元
    還是要我留下後腳筋。」、「（之間你是否有跟乙○○討價
    還價？）有，我說我沒有錢，你不要那麼多，但是乙○○堅
    持要30萬元。」、「（甲○○有沒有說討價還價的話？）他
    有說，不要那麼多，但是沒有用，乙○○堅持要這樣。」等
    語，可見被告甲○○有為告訴人丁○○之事而爭取，益徵被
    告甲○○係居於「公親」之地位。既被告甲○○係居於「公
    親」之地位經手金錢，以資取信雙方，乃社會之通觀，尚難
    被告甲○○有轉交該8萬元即認被告甲○○與同案被告乙○○有犯意聯絡及行為分擔，況公訴人並未舉證被告甲○○有
    收到任何被告乙○○恐嚇取財或得利之物，原審因而認被告
    甲○○未分得任何財物，並無不當，亦無謬誤之處。
三、綜上，檢察官之舉證，尚不足以證明被告甲○○有恐嚇取財
    、恐嚇得利之犯行。此外，復查無其他積極證據足資證明被
    告甲○○有公訴人所指之上述犯行，揆諸前揭判例及說明之
    意旨，及本諸「罪疑唯輕」之法則，原審因而被告甲○○無
    罪之諭知，並無不合，檢察官以上詞上訴並無理由，應予駁
    回。
據上論斷，應依刑事訴訟法第368條、第369條第1項前段、第364
條、第299條第1項、刑法第346條第1項、第2項、第55條、第41
條第1項前段、第74條第1項第1款、第2項第3款、第3項，刑法施
行法第1條之1，判決如主文。
本案經檢察官丙○○到庭執行職務。
中    華    民    國    98    年    9     月    8     日
            刑事第三庭  審判長法  官  王  增  瑜
                              法  官  廖  柏  基
                              法  官  吳  進  發
以上正本證明與原本無異。
不得上訴。
                              書記官  呂  安  茹
中    華    民    國    98    年    9     月    8     日


司法院資訊處製作；財團法人民間司法改革基金會備份。
